【裁判字號】    98,消債清,75
【裁判日期】    980930
【裁判案由】    清算事件
【裁判全文】
臺灣板橋地方法院民事裁定            98年度消債清字第75號
聲  請  人  甲○○原名陳永安.
代  理  人  陳昭全律師
上列當事人因消費者債務清理事件聲請清算，本院裁定如下：
    主  文
債務人甲○○自中華民國九十八年九月三十日下午四時起開始清
算程序。
本件得由司法事務官進行清算程序。
    理  由
一、按法院開始清算程序之裁定，應載明其年、月、日、時，並
    即時發生效力，消費者債務清理條例第83條第1 項定有明文
    。
二、本件聲請意旨略以：聲請人因積欠銀行信用貸款、信用卡等
    債務新臺幣（下同）1,637,153 元而有不能清償情事，於消
    費者債務清理條例施行前之民國95年間，提出債權人清冊以
    書面向最大債權金融機構慶豐商業銀行股份有限公司（下稱
    慶豐銀行）請求共同協商債務清償方案，並於95 年4月間成
    立協商，每月應清償17,900元，然聲請人於95 年4月間與銀
    行團達成協商時之薪資僅為14,567元，惟聲請人恐欠債金額
    日漸增加，乃與銀行團達成協商，而由友人每月資助繳款，
    至95年8 月實已無人願再資助聲請人，而導致毀諾，實乃係
    有不可歸責於己之事由，致履行顯有重大困難，爰向本院聲
    請清算等語。
三、經查：聲請人主張之上開事實，業據提出戶籍謄本、債權人
    清冊、財政部臺北市國稅局95年度、96年度綜合所得稅各類
    所得資料清單、財產歸屬資料清單、96年7 月起至98年6 月
    止之薪資明細表、郵政存簿儲金薪資轉帳明細、勞工保險被
    保險人投保資料表、履行還款協議書等件為證。查聲請人每
    月之薪資收入，因已不足以繳納協商款項，致使繼續履行協
    商內容有重大困難，而此事由非債務人主觀惡意不履行協議
    ，實係客觀上確有不可歸責於債務人之事由，應可認定。此
    外，
    本件又查無聲請人有消費者債務清理條例第6 條第3 項、第
    8 條或第82條第2 項所定駁回清算聲請之事由存在，則債務
    人聲請清算，應屬有據。
四、法院終止清算程序後，聲請人之債務並非當然免除，仍應由
    法院斟酌消費者債務清理條例有關免責之規定，例如本條例
    第133 條、第134 條、第135 條等，依職權認定是否裁定免
    責，故法院終止清算程序後，聲請人雖有免責之機會，惟其
    財產不敷清償清算程序之費用如係因上述條例所定不可免責
    之事由所致，法院即非當然為免責之裁定，聲請人就其所負
    債務仍應負清償之責，附此敘明。
中    華    民    國    98    年    9     月    30    日
                  民事第一庭    法  官  黎文德
上為正本係照原本作成
本裁定不得抗告
本裁定已於98年9月30日下午4時公告。
中    華    民    國    98    年    9     月    30    日
                                書記官  趙  彬


司法院資訊處製作；財團法人民間司法改革基金會備份。
